【裁判字號】    96,財管,96
【裁判日期】    970213
【裁判案由】    指定遺產管理人
【裁判全文】
臺灣臺北地方法院民事裁定              96年度財管字第96號
聲  請  人  丁○
代  理  人  丙○○
            乙○○
                      樓
複代理人    時傑律師
上列聲請人請求指定遺產管理人事件，對於本院民國九十六年十
月一日所為裁定，提起抗告，本院裁定如下：
    主  文
原裁定撤銷。
指定財政部國有財產局為被繼承人甲○○之遺產管理人。
聲請及抗告費用新台幣貳仟元由被繼承人甲○○之遺產負擔。
    理  由
一、本件聲請意旨略以：被繼承人甲○○生於民國12年9 月26日
    ，死於92年1 月23日，其生前未曾結婚生子，父母已先亡故
    ，聲請人為被繼承人之胞妹，已故陳中儀（生於民國16 年6
    月24日，卒於民國94年8 月2 日死亡）為被繼承人之胞弟，
    均已依法聲明繼承，爰依臺灣地區與大陸地區人民關係條例
    第六十七條之一第一項規定，聲請指定財政部國有財產局為
    被繼承人之遺產管理人等語。
二、按被繼承人在台灣地區之遺產，由大陸地區人民依法繼承，
    其繼承人全部為大陸地區人民者，除應適用第六十八條之情
    形者（即現役軍人或退除役官兵死亡無繼承人、繼承人有無
    不明或繼承人因故不能管理其遺產者，由行政院國軍退除役
    官兵輔導委員會為遺產管理人）外，由繼承人、利害關係人
    或檢察官聲請法院指定財政部國有財產局為遺產管理人，管
    理其遺產，臺灣地區與大陸地區人民關係條例第六十七條之
    一第一項定有明文。
三、聲請人主張之事實，業據提出被繼承人甲○○戶籍謄本、福
    建省建甌市公證處親屬關係公證書暨財團法人海峽交流基金
    會驗證書、本院就丁○及陳中儀聲明繼承准予備查函、臺灣
    臺北地方法院來察署檢察官94年度偵字第1047號不起訴處分
    書及本院95年度家訴字第34號民事判決暨確定證明書等件影
    本為證，堪認為真實，則被繼承人甲○○之繼承人全部為大
    陸地區人民之事實，堪以認定。是聲請人聲請指定財政部國
    有財產局為被繼承人甲○○之遺產管理人，於法有據，應予
    准許。
四、查本院前於96年10月1 日所為裁定，未指定財政部國有財產
    局為被繼承人甲○○之遺產管理人，而係指定陳麗雯律師為
    被繼承人甲○○之遺產管理人暨准為承認繼承之公示催告等
    ，於法確屬不合。聲請人抗告到院，請求廢棄原裁定，及變
    更裁定指定財政部國有財產局為被繼承人甲○○之遺產管理
    人，為有理由，爰將原裁定撤銷，並變更裁定如主文所示。
五、依非訟事件法第46條、民事訴訟法第490 條第1 項，裁定如
    主文。
中    華    民    國    97    年    2     月    13    日
                      家事法庭  法  官  徐麗瑩
以上正本係照原本作成
如對本裁定抗告須於裁定送達後10日內向本院提出抗告狀，並繳
納抗告費新臺幣1,000元
中    華    民    國    97    年    2     月    13    日
                                書記官  黃世昌


司法院資訊處製作；財團法人民間司法改革基金會備份。
